臺灣板橋地方法院刑事判決　　　　　　95年度訴字第3577號
　　　　　　　　　　　　　　　　　　96年度訴字第1171號
公　訴　人　臺灣板橋地方法院檢察署檢察官
被　　　告　甲○○
選任辯護人　陳俊宏律師
被　　　告　丙○○
選任辯護人　鍾儀婷律師
被　　　告　乙○○
指定辯護人　本院公設辯護人　湯明純
上列被告等因強盜等案件，經檢察官提起公訴（95年度少連偵字
第160號）及追加起訴（96年度偵字第6547號），本院判決如下
：
    主  文
甲○○犯如附表壹編號一至十所示之罪，各處如附表貳所示之刑
，應執行有期徒刑貳拾年。扣案之口罩壹個、手套壹雙、安全帽
參頂、刀子壹支均沒收。
丙○○犯如附表壹編號一至十所示之罪，各處如附表參所示之刑
，應執行有期徒刑貳拾貳年。扣案之口罩壹個、手套壹雙、安全
帽參頂、刀子壹支均沒收。
乙○○犯如附表壹編號一、二、三、八、九、十所示之罪，各處
如附表肆所示之刑，應執行有期徒刑拾捌年。扣案之口罩壹個、
手套壹雙、安全帽參頂、刀子壹支均沒收。
乙○○被訴強盜如附表壹編號四所示超商財物部分無罪。
    事  實
一、甲○○、丙○○、乙○○（上開三人行為時均係未成年人）
    、陳姓少年（另案由臺灣桃園地方法院審理）四人，因缺錢
    花用，甲○○向另三人提議搶劫超商財物，詎其四人竟共同
    意圖為自己不法所有之犯意聯絡，分別騎乘機車，尋找作案
    之超商後，於如附表壹編號一至十所示之時間、地點，頭戴
    安全帽、臉戴口罩或手戴手套，並攜帶客觀上具有危險性且
    足以對人之生命、身體安全構成威脅，可供作兇器使用之刀
    子（無證據證明係槍砲彈藥刀械管制條例所列管之刀械），
    或金屬材質之鐵管（鐵棍）或持超商店內之球棒，前往如附
    表壹編號一至十所示之超商，以如附表壹編號一至十所示之
    犯罪手法，對如附表壹編號一至十所示之超商店員丁○○等
    人施以強暴、脅迫，致使各該超商店員不能抗拒，而將身上
    之行動電話交予甲○○或任令丙○○等人自行拿取超商內財
    物（以上十次強盜犯行，甲○○、丙○○均全部參與各次犯
    行，乙○○則參與附表壹編號一、二、三、八、九、十部分
    之犯行；其餘犯罪時間、地點、手法、所得、被害人姓名及
    參與犯行之行為人，均詳如附表壹所載）。嗣經警於九十五
    年十月三日凌晨二時四十分許，在臺北縣樹林市○○街六十
    九巷口，查獲甲○○、丙○○及陳姓少年，當場自甲○○身
    上扣得其強盜時所戴之口罩一個、手套一雙、安全帽一頂及
    渠等強盜所得之橘子遊戲卡一張、易利信牌行動電話一支，
    並自陳姓少年身上扣得其等強盜時所穿著之山隆加油站員工
    制服一件及強盜所得之和信電信儲值卡二張、橘子遊戲卡二
    張、峰牌香菸一包及空盒一個，及自丙○○身上扣得其強盜
    時所戴之安全帽一頂（起訴書就此部分漏未記載）；警方又
    於同日凌晨（起訴書誤載下午）二時四十分許，經甲○○帶
    同前往其位於桃園縣中壢市○○街七十八號二樓租屋處，起
    獲其強盜時所穿之米黃色襯衫一件，及其等強盜所得之遠傳
    電信儲值卡二十一張、和信電信儲值卡十七張、台灣大哥大
    儲值卡九張、中華電信儲值卡六張、中華電信ＩＣ電話卡二
    張；復於同日上午六時十分許，在陳姓少年位於桃園縣中壢
    市○○街之住處，起獲其強盜時所戴之安全帽一頂、上述所
    攜帶之刀子一支及其等強盜所得之行動電話一支、遠傳電信
    儲值卡三張、中華電信ＩＣ電話卡四張等物。而甲○○為警
    查獲後，在有偵查犯罪職權之公務員或機關知悉其如附表壹
    編號一、二、六、七、八、十所示之強盜犯行前，主動向員
    警供承上開強盜之犯行，進而接受裁判。另經警於同日上午
    十一時三十分許（起訴書誤載下午二時四十分），循線在桃
    園縣中壢市○○街七十八號三樓查獲乙○○，並扣得與本案
    強盜犯行無涉之東訊行動電話一支。
二、案經臺北縣政府警察局樹林分局報請臺灣板橋地方法院檢察
    署檢察官偵查起訴及追加起訴。
    理  由
壹、有罪部分：
一、證據能力：
    按被告以外之人於審判外之言詞或書面陳述，除法律有規定
    者外，不得作為證據，刑事訴訟法第一百五十九條固定有明
    文。惟被告以外之人於審判外之陳述，雖不符同法第一百五
    十九條之一至之四規定，而經當事人於審判程序同意作為證
    據，法院審酌該言詞陳述或書面陳述作成時之情況，認為適
    當者，亦得為證據；又當事人、代理人或辯護人於法院調查
    證據時，知有第一百五十九條第一項不得為證據之情形，而
    未於言詞辯論終結前聲明異議者，視為有前項之同意，此據
    同法第一百五十九條之一第二項、第一百五十九條之五規定
    甚明。查本件證人即被害人丁○○、戊○○、己○○、庚○○、辛○○、壬○○、癸○○、子○○於警詢中之陳述，固
    係審判外之言詞陳述，惟被告、辯護人及公訴人於本院審理
    中就上開供述證據方法之證據能力的意見，均表示沒有意見
    等語（見本院九十六年六月二十八日審判筆錄），且迄於本
    院言詞辯論程序終結前，當事人均未聲明異議，本院審酌上
    開證人警詢中陳述作成情況，並無不當情形，依刑事訴訟法
    第一百五十九條之五規定，上開證人於警詢中之陳述具有證
    據能力。
二、認定犯罪事實所憑之證據及理由：
(一)上揭如附表壹編號一至十所示之犯罪事實，業經被告甲○○
    、丙○○於警詢、偵查及本院審理中均坦承不諱，又其中如
    附表壹編號一、二、三、八、九、十部分之犯罪事實，亦據
    被告乙○○於警詢、偵查及本院審理中供承在卷，核與證人
    丁○○、戊○○、己○○、庚○○、辛○○、壬○○、癸○○、子○○於警詢中之指訴及證人己○○、壬○○、子○○
    、證人即陳姓少年於本院審理中證述之情節大致相符，並有
    證人戊○○受傷之仁愛醫院診斷證明書、證人辛○○、子○○領回行動電話之贓物認領保管單各一紙、附表壹編號十超
    商遭搶商品損失明細表一份、證人己○○遭強盜財物時受傷
    照片二幀、超商監視錄影翻拍照片二十一幀及被告強盜時所
    用工具、現場照片共三十二幀及超商監視錄影帶、光碟等件
    在卷可稽，且有自被告甲○○身上扣得其強盜時所戴之口罩
    一個、手套一雙、安全帽一頂及其等強盜所得之橘子遊戲卡
    一張、易利信牌行動電話一支；自共犯陳姓少年身上扣得其
    等強盜時所穿著之山隆加油站員工制服一件及強盜所得之和
    信電信儲值卡二張、橘子遊戲卡二張、峰牌香菸一包及空盒
    一個；自被告丙○○身上扣得強盜時所戴之安全帽一頂；自
    被告甲○○租屋處扣得其強盜時所穿之米黃色襯衫一件及其
    等強盜所得之遠傳電信儲值卡二十一張、和信電信儲值卡十
    七張、台灣大哥大儲值卡九張、中華電信儲值卡六張、中華
    電信ＩＣ電話卡二張；及自陳姓少年之住處，扣得其強盜時
    所戴之安全帽一頂、所攜帶之刀子一支及其等強盜所得之行
    動電話一支、遠傳電信儲值卡三張、中華電信ＩＣ電話卡四
    等物可資佐證。又本院就附表壹編號二、四、八、十之超商
    監視錄影帶、光碟進行勘驗，亦經本院於審理中記明筆錄在
    卷可稽。綜上，足認被告甲○○、丙○○、乙○○上開自白
    ，核與事實相符，洵堪採為認定事實之依據。
(二)按強盜罪所施用之強暴、脅迫手段，祇須足以壓抑被害人之
    抗拒，使其喪失意思自由為已足，縱令被害人實際無抗拒行
    為，仍於強盜罪之成立，不生影響（最高法院三十年上字第
    三０二三號判例意旨參照）。又強盜罪之所謂「不能抗拒」
    ，係指行為人所為之強暴、脅迫等不法行為，就當時之具體
    事實，予以客觀之判斷，足使被害人身體上或精神上達於不
    能或顯難抗拒之程度而言（同法院六十七年台上字第五四二
    號判例、九十一年度台上字第二九０號判決意旨參照）。查
    被告三人及陳姓少年均係身強體壯之青年，其等利用超商深
    夜無其他顧客，僅店員單獨一人在場時，結夥三人或結夥四
    人攜帶刀子、鐵管或球棒等類之兇器，先共同合力將店員強
    押方式推至店內倉庫，其間店員如反抗即加以攻擊，並喝令
    店員將財物交出，或直接取走店內商品、收銀機內現金，而
    以此強暴、脅迫之方法，使店員交出財物或任令被告等人搜
    括店內財物，則依當時客觀之情狀，衡情店員當時身處深夜
    時間，在勢單力薄，孤立無援且行動自由遭受被告等人控制
    下，顯見如附表所示各該店員當時均已心生畏懼，其等之自
    由意志顯有受到壓抑，應認被告如附表壹之行為，已至使各
    該被害人不能抗拒而交出隨身所帶之財物，並任由被告等人
    取走店內商品或收銀機內財物甚明。
(三)至被告甲○○及辯護人於本院審理中雖辯稱：被告甲○○四
    人強盜附表壹編號八之超商店員壬○○之財物時，甲○○並
    未拿店內飲料罐敲擊壬○○之頭部，亦未強取壬○○之行動
    電話云云。惟查，證人壬○○於警詢時證稱：歹徒甲○○當
    時喝令伊把行動電話交出來，伊回答「沒有」，甲○○就拿
    鐵製飲料罐往伊頭上敲下去，並說「最好是沒有」，而歹徒
    陳姓少年則拿類似開山刀的兇器在伊面前揮舞，甲○○接著
    說「最好拿出來」，當時伊很害怕就把國際牌Ｘ３００型（
    門號0000000000）行動電話拿出來交給甲○○等
    語，復於本院審理中證稱：案發當時伊在超商工作洗機器，
    突然有人叫一聲，拿一把刀衝進來，伊看到後就跑到倉庫，
    拿刀的人就追進來倉庫，說「搶劫」，陸續有二人衝進來倉
    庫，問伊錢在哪裡，伊說錢都在抽屜、收銀機，後面又有一
    人去收銀機那邊拿錢，原本那三人繼續在倉庫看著伊，他們
    打不開收銀機，就問伊收銀機怎麼開，伊就跟他們說如何打
    開收銀機，之前在收銀機的人就去拿錢，拿到錢之後，原本
    在倉庫的三人中的一人就叫伊把手機及錢包拿出來，伊就說
    不用這樣子，他們就說，那把手機交出來，伊不肯交出來，
    原本在倉庫內其中的一人，不是拿刀的那個，就拿一罐牛奶
    花生的飲料丟伊的頭，伊就把手機給他，他們就準備離開，
    伊就大叫把手機還我，其中一人說作不到，他們就出去了；
    當時拿飲料罐丟伊且取走你手機之人，（當庭指認）是在庭
    被告甲○○等語。是證人壬○○於警詢、本院審理中均明確
    指證被告甲○○當時有持超商店內飲料罐敲擊伊頭部並強取
    伊的行動電話，並有證人壬○○於警局指認被告甲○○等人
    之照片在卷可稽，且證人壬○○於本院審理中經辨認、聽聞
    在場被告甲○○、丙○○及乙○○等人之樣貌、聲音後，仍
    明確指認被告甲○○即係案發當時持飲料罐攻擊伊及強取行
    動電話之人，並詳細證述各該被告案發當時之分工情形，足
    認證人壬○○指證被告甲○○持飲料罐攻擊及強取行動電話
    等節不虛，其所證情節堪以採信，被告甲○○及辯護人上開
    所辯，尚難採信。至本院於九十六年四月二十六日審理中當
    庭勘驗附表壹編號八所示超商營業地點監視錄影光碟之結果
    ，固未發現案發當時有人持飲料罐攻擊店員或拿取行動電話
    之情形，此經本院記明筆錄在卷可稽，然證人壬○○於警詢
    、本院審理中均證稱其當時係在超商之倉庫內遭甲○○持飲
    料罐攻擊並強取行動電話等語，則證人壬○○於超商倉庫內
    遭攻擊及強取行動電話之情形，自非該超商營業地點所架設
    監視攝影機之拍攝範圍，是本件尚難以上開勘驗結果作為有
    利於被告甲○○之認定。
(四)被告甲○○、丙○○、乙○○另辯稱伊四人強盜附表壹編號
    十之超商財物時，並未有人攜帶鐵棍云云。惟查，證人即店
    員子○○於警詢及本院審理中均證述：案發當時有一名歹徒
    手持鐵管（鐵棍），並以該鐵管架住伊脖子，叫伊頭轉過去
    背向他們，伊確定案發當時有人拿鐵管等語，又本院於審理
    中當庭勘驗附表壹編號十所示超商監視錄影光碟結果，發現
    九十五年九月二十九日凌晨三時五十三分三十六秒時，有男
    子三人自便利商店外跑入，男子分別頭戴白色半罩式安全帽
    ，身穿灰色夾克及長褲並戴白色口罩，且手持類似鐵棍之物
    ，又一名男子頭戴灰色半罩式安全帽、口戴黑色口罩，身穿
    紅色短袖上衣及深色長褲，另一名頭戴黑白相間半罩式安全
    帽、口戴白色口罩，身穿黑色夾克及長褲之男子，在便利商
    店外等候等情，業經本院製有九十六年五月二十一日勘驗筆
    錄一份在卷可稽，與證人子○○所證情節大致相符，堪認被
    告甲○○、丙○○、乙○○及陳姓少年四人強盜附表壹編號
    十之超商財物時確有人攜帶鐵棍，被告甲○○、丙○○、乙○○辯稱當時並未攜帶鐵棍等工具云云，均非足採。
(五)再被告甲○○之辯護人辯稱：甲○○出生時早產，童年遇有
    責難時，經常情緒失控，並於九十四年間因外傷致腦部受創
    ，急診縫合十四針並腦震盪，可能造成精神障礙，致其本件
    行為時之辨識能力降低云云。然被告甲○○經本院送請亞東
    紀念醫院進行精神鑑定結果，認其會談時情緒穩定，言語連
    貫，問答適切，對人、時、地之定向感及記憶完好，無明顯
    幻覺、怪異思想及行為，且就本件案情敘述條理分明，思緒
    清晰，情緒控制得宜，智力在正常範圍內，並未顯示出任何
    「重大精神病」（例如精神分裂病或躁鬱症）之狀況，於九
    十五年九月三日起至同年十月三日本案發生期間，其精神狀
    態顯然未達精神耗弱或心神喪失之程度等情，有該院九十六
    年三月十二日出具之精神鑑定報告書一份在卷可稽，復參以
    被告於警、偵訊及本院審理中供述其犯案之情節以觀，應認
    其於本件案發時並未達精神耗弱或心神喪失之程度，是被告
    甲○○之辯護人辯稱被甲○○行為時之辨識能力降低一節，
    亦非足採。
(六)綜上所述，本案事證明確，被告甲○○、丙○○、乙○○三
    人之加重強盜犯行，均堪以認定，應依法論科。
三、論罪科刑：
(一)按刑法第三百二十一條第一項第四款規定之「結夥三人以上
    」，應以在場共同實施或在場分擔實施犯罪之人為限，且所
    稱「三人以上」，係俱連本數計算。次按刑法所謂兇器，其
    種類並無限制，凡客觀上足以對人之生命、身體、安全構成
    威脅，具有危險性之兇器均屬之，且祇須行竊時攜帶此種具
    有危險性之兇器為已足，並不以攜帶之初有行兇之意圖為必
    要（最高法院七十九年臺上字第五二五三號判例意旨參照）
    。本件被告乙○○於本院羈押訊問時供稱渠等行搶超商時就
    只有攜帶扣案的這把刀等語，而被告甲○○、丙○○於本院
    審理中亦供述扣案那把刀是陳姓少年帶在車上，行搶時會帶
    去等語，堪認被告等人如附表壹編號二、三、四、六、七、
    八、九所示強盜犯行時所攜帶之刀子，應即係警方在共犯陳
    姓少年之住處搜索扣得之刀子無訛。又該扣案之刀子，其刀
    刃係金屬材質、刀刃有開鋒，刀刃前端係尖型，有扣案刀子
    之照片在卷可稽，若持以行兇，客觀上足以傷害人之生命、
    身體、安全而具有危險性，是該支刀子在客觀上足以對於人
    之生命、身體、安全構成威脅，屬兇器無訛。另被告於附表
    壹編號五強盜時所用以攻擊超商店員丁○○之球棒，及於附
    表壹編號十強盜時所攜帶之鐵管，雖均未扣案，惟該球棒於
    被告甲○○、丙○○強盜當時既可持以攻擊證人丁○○成傷
    ，而上述鐵管則係長約五十公分、直徑約五公分之金屬器物
    ，分據證人即店員丁○○、子○○於警詢及本院審理中證述
    在卷，顯見上開球棒、鐵管在客觀上自足以對人之生命、身
    體安全構成威脅，亦為具有危險性之兇器。
(二)核被告甲○○、丙○○、乙○○三人如附表壹編號一之行為
    ，均係犯強盜罪而有刑法第三百二十一條第一項第四款之情
    形；被告甲○○、丙○○、乙○○三人如附表壹編號二、三
    、八、九、十之行為，均係犯強盜罪而有刑法第三百二十一
    條第一項第三款、第四款之情形；又被告甲○○、丙○○如
    附表壹編號四、六、七之行為，均係犯強盜罪而有刑法第三
    百二十一條第一項第三款、第四款之情形；又被告甲○○、
    丙○○如附表壹編號五之行為，均係犯強盜罪而有刑法第三
    百二十一條第一項第三款之情形。被告甲○○、丙○○、乙○○三人間就附表壹編號一之強盜犯行，被告甲○○、丙○○、乙○○、陳姓少年四人間就附表壹編號二、三、八、九
    、十之強盜犯行，被告甲○○、丙○○、陳姓少年三人間就
    附表壹編號四、六、七之強盜犯行，及被告甲○○、丙○○
    二人間就附表壹編號五之強盜犯行，分別互有犯意之聯絡與
    行為分擔，皆為共同正犯。又被告甲○○、丙○○所犯附表
    壹編號一至十各罪間，及被告乙○○所犯附表壹編號一、二
    、三、八、九、十各罪間，時間地點均不相同，顯見犯意各
    別，均應予分論併罰。至被告等人於施強盜犯行之強暴過程
    中致附表壹部分被害人受有如附表壹所載之傷害，惟該部分
    之被害人就被告所涉傷害罪嫌部分並未告訴，且無證據證明
    被告等人另有故意傷害上開被害人之犯意，其行為為強盜強
    暴行為之當然結果，不另論罪。又被告甲○○在未被有偵查
    權之公務員或機關發覺其所為如附表壹編號一、二、六、七
    、八、十所示之犯行前，即向警員自承上開強盜犯行一節，
    亦經證人即臺北縣政府警察局樹林分局樹林派出所警員丑○○、寅○○於本院審理中證述明確，合於自首之規定，各應
    依刑法第六十二條前段之規定減輕其刑。另據警員丑○○、
    寅○○於本院審理中證稱：本件起訴書附表所列第二、三、
    四、八件犯行（本判決附表壹編號三、四、五、九部分）是
    我們警方事先本來就已經掌握、知道了，而起訴書附表第一
    、五、六、七、九件及追加起訴部分之犯罪事實（即本判決
    附表壹編號一、二、六、七、八、十部分）在被告甲○○向
    警員供述前，警員對於上開犯行及犯罪行為人並不知情等語
    ，又警員寅○○復於本院審理中證稱：被告丙○○為警察查
    獲後，並未主動向警員供述其有參與那幾件搶案，是警員問
    完甲○○本件強盜犯行後，我們再跟丙○○確認時，其才承
    認的；在我們（指警員）訊問甲○○時，甲○○講說丙○○
    全部犯行都有參與，再去跟卯○○說甲○○供述他（指丙○○）全部犯行都有參與，丙○○才承認；而乙○○被警查獲
    後在被帶回警局的車上，有承認參與過哪些案件，但其說的
    這些強盜案件，甲○○之前就跟我們說過乙○○有參與該強
    盜案件，乙○○並沒有供述超出甲○○之前供述的案子等語
    ，且被告卯○○於本院審理中亦供稱其為警查獲後一開始害
    怕，就說一件而已，後來警察帶乙○○來，伊才全部說出來
    等語，足認被告甲○○、乙○○二人於供承參與如附表壹所
    示之強盜犯行前，有偵查權限之臺北縣政府警察局樹林分局
    警員丑○○、寅○○即已先因被告甲○○之自首（即附表壹
    編號一、二、六、七、八、十部分）及警員本身已先掌握知
    悉（即附表壹編號三、四、五、九部分），而發覺被告丙○○、乙○○二人所涉之本件強盜犯行，被告丙○○、乙○○
    所為與自首之要件不合，併予敘明。至本件共犯陳姓少年係
    七十九年七月十日生，且附表壹編號七所示被害人吳００係
    七十八年六月十九日生，有其等年籍資料在卷可佐，被告甲○○、丙○○、乙○○與陳姓少年共犯如附表壹所示強盜案
    件時，該陳姓少年雖係未滿十八歲之少年，及被告甲○○、
    丙○○對被害人吳００為強盜行為時，被害人吳００亦係未
    滿十八歲之少年，但因被告甲○○、丙○○、乙○○三人為
    附表壹所示強盜犯行時均屬未滿二十歲之未成年人，此亦有
    被告三人之年籍資料附卷可稽，是本件自無適用兒童及少年
    福利法第七十條第一項前段加重其刑規定之餘地，併予敘明
    。
(三)爰審酌被告甲○○、丙○○、乙○○三人僅因缺錢花用，即
    先後多次於深夜結夥、持刀至超商強盜財物，對各該被害人
    造成之損害及社會治安之危害非淺，兼衡被告三人各自參與
    強盜之次數、犯案分工之情形，並分別與部分被害人達成和
    解（見卷附和解書、本院調解程序筆錄），及渠等之素行、
    犯罪動機、目的、手段，犯罪所得之財物，暨犯後坦承強盜
    犯行之態度等一切情狀，分別量處如附表貳、參、肆所示之
    刑，並定其等應執行之刑，以示懲儆。
(四)本件警方在臺北縣樹林市○○街六十九巷查獲地點，自被告
    甲○○身上扣得之口罩一個、手套一雙、安全帽一頂，均係
    被告甲○○所有，又當場自被告丙○○身上扣得之安全帽一
    頂，及在共犯陳姓少年之住處扣得之安全帽一頂、刀子一支
    ，則分別係被告丙○○、共犯陳姓少年所有之物，且上開扣
    案之口罩、手套、安全帽均係供被告等人犯如附表壹所示強
    盜犯行時所用之物，而扣案之刀子則係被告等人犯如附表壹
    編號二、三、四、六、七、八、九所示強盜犯行時所攜帶之
    兇器，業據被告甲○○、丙○○、乙○○、共犯陳姓少年分
    別於警詢、偵查及本院審理中供明在卷，並有監視錄影翻拍
    照片及本院勘驗筆錄附卷可憑，爰依刑法第三十八條第一項
    第二款規定宣告沒收之。至本件在共犯陳姓少年身上扣得之
    山隆加油站員工制服一件及在被告甲○○租屋處扣得之米黃
    色襯衫一件，雖係被告甲○○、共犯陳姓少年等人強盜財物
    時所穿著之衣物，但上開衣物本有其適當之用途，固足作為
    本案被告等人強盜犯行之佐證，但非僅用以供本案犯罪所用
    之物，又非違禁物，是不予宣告沒收。又本件其餘扣案之遊
    戲卡、行動電話、儲值卡、香菸、電話卡及在被告乙○○住
    處扣案之行動電話一支等物，分別係本件強盜之財物或被告
    乙○○之友人之物，自不得宣告沒收；另被告於附表壹編號
    五強盜時所用以攻擊超商店員丁○○之球棒，係該超商店內
    之物，並非被告等人所有之物，及被告於附表壹編號十強盜
    時所攜帶之鐵管，並未扣案，亦非違禁物，為免執行困難，
    均不予宣告沒收；再被告乙○○作案所用之口罩、安全帽，
    及被告丙○○、共犯陳姓少年作案時所用之口罩，均經渠等
    丟棄而滅失，業經渠等於本院審理中供述明確，此部分口罩
    、安全帽，亦不予宣告沒收，附此敘明。
貳、無罪部分：
一、公訴意旨另以：被告乙○○與甲○○、丙○○及陳姓少年等
    四人，於九十五年九月十八日凌晨三時二十五分許，在臺北
    縣樹林市○○路二七四號之全家超商，攜帶刀子一把，共同
    強盜取得行動電話易付卡、峰牌香菸二條、現金一萬二千七
    百三十六元（即起訴書附表第三件、本判決附表壹編號四之
    強盜犯行），因認被告乙○○此部分行為，亦涉犯刑法第三
    百三十條第一項之加重強盜罪嫌。
二、按犯罪事實應依證據認定之，無證據不得認定犯罪事實；又
    不能證明被告犯罪者，應諭知無罪之判決；刑事訴訟法第一
    百五十四條第二項、第三百零一條第一項分別定有明文。次
    按認定不利於被告之事實，須依積極證據，苟積極證據不足
    為不利於被告事實之認定時，即應為有利於被告之認定，更
    不必有何有利之證據，最高法院三十年上字第八一六號著有
    判例可資參照。又被告或共犯之自白，不得作為有罪判決之
    唯一證據，仍應調查其他必要之證據，以察其是否與事實相
    符，刑事訴訟法第一百五十六條第二項定有明文。是被告或
    共犯雖經自白，仍應調查其他必要之證據，以察其是否與事
    實相符。立法目的乃欲以補強證據擔保自白之真實性；亦即
    以補強證據之存在，藉之限制自白在證據上之價值。而所謂
    補強證據，則指除該自白本身外，其他足資以證明自白之犯
    罪事實確具有相當程度真實性之證據而言。雖其所補強者，
    非以事實之全部為必要，但亦須因補強證據與自白之相互利
    用，而足使犯罪事實獲得確信者，始足當之（最高法院九十
    三年台上字第四二二一號判決意旨參照）。
三、本件公訴人認被告乙○○涉有上開犯行，無非係以被害人己○○之指述、共同被告甲○○、丙○○及陳姓少年之供述等
    為主要論據。訊據被告乙○○堅決否認有參與上開強盜犯行
    ，辯稱：伊行搶當時是被載去超商現場，所以伊分不清地址
    ，且行搶的次數很多，不太清楚有參與那幾件，所以一開始
    伊才會都承認全部有參與等語。
四、經查：被告乙○○固於警詢、本院準備程序時供承有參與上
    開附表壹編號四之強盜犯行，惟其於本院審理中堅決否認有
    參與此部分強盜之犯行，故被告乙○○之供述前後不一，其
    供述之真實性，已非無疑。又證人即附表壹編號四超商店員
    己○○於警詢時指稱：本件案發當時係甲○○、丙○○及陳
    姓少年至伊超商行搶等語，復於本院審理中證稱：其警詢時
    之指認是確定的，警察當時也有說可能強嫌不是甲○○、丙○○及陳姓少年三人，伊確定至超商行搶當時有三人等語，
    是證人己○○始終指證案發當時參與強盜犯行之人數為三人
    。另本件共同被告甲○○、丙○○及共犯陳姓少年於本院審
    理中均供證其三人當時有去行搶附表壹編號四之超商等語，
    且證人陳姓少年於本院審理中結證稱：乙○○並沒有參與本
    次行搶（指附表壹編號四之強盜犯行）等語，復參以本院當
    庭勘驗附表壹編號四之全家超商於九十五年九月十八日凌晨
    三時十八分之監視錄影光碟結果，於錄影畫面中，除看見被
    告甲○○、丙○○及共犯陳姓少年有出現於畫面並參與該次
    超商強盜之行為外，並未發現被告乙○○出現於該次監視錄
    影畫面中或有何參與該次強盜犯行之情形，此經本院記明筆
    錄在卷可稽。故依據證人己○○、共同被告甲○○、丙○○
    、陳姓少年之供證情節及上開勘驗結果，均難認被告乙○○
    有參與如附表壹編號四之強盜犯行，則被告乙○○警詢、本
    院準備程序供述有參與上開強盜犯行，顯難認與事實相符。
    是本件除被告乙○○先後不一致之瑕疵供述外，並無其他積
    極證據足以證明被告乙○○有與共同被告甲○○、丙○○及
    共犯陳姓少年等人，共同為如附表壹編號四所示之強盜行為
    。
五、綜上所述，本件依公訴人所舉證據，尚不足證明被告乙○○
    有參與上開附表壹編號四之強盜犯行，本院復查無其他積極
    證據證明被告乙○○有何公訴人所指此部分之強盜犯行，揆
    諸首揭法條及判例意旨，本件不能證明被告乙○○此部分犯
    罪，爰依法諭知無罪之判決。
據上論斷，應依刑事訴訟法第二百九十九條第一項前段、第三百
零一條第一項，刑法第二十八條、第三百三十條第一項、第六十
二條前段、第五十一條第五款、第三十八條第一項第二款，判決
如主文。
本案經檢察官黃怡華到庭執行職務。
中　　華　　民　　國　　96　　年　　7 　　月　　12  　日
                  刑事第十六庭  審判長法　官  白光華
                                      法　官  曾淑娟
                                      法　官  楊志雄
以上正本證明與原本無異
如不服本判決應於送達後10日內向本院提出上訴狀
                                書記官　陳春銘
中　　華　　民　　國　　96　　年　　7 　　月　　13　　日
附錄本案論罪科刑法條全文：
刑法第321條
（加重竊盜罪）
犯竊盜罪而有左列情形之一者，處 6 月以上、 5 年以下有期徒刑：
一  於夜間侵入住宅或有人居住之建築物、船艦或隱匿其內而犯之者。
二  毀越門扇、牆垣或其他安全設備而犯之者。
三  攜帶兇器而犯之者。
四  結夥三人以上而犯之者。
五  乘火災、水災或其他災害之際而犯之者。
六  在車站或埠頭而犯之者。
前項之未遂犯罰之。
刑法第328條
（普通強盜罪）
意圖為自己或第三人不法之所有，以強暴、脅迫、藥劑、催眠術
或他法，至使不能抗拒，而取他人之物或使其交付者，為強盜罪
，處5 年以上有期徒刑。
以前項方法得財產上不法之利益或使第三人得之者，亦同。
犯強盜罪因而致人於死者，處死刑、無期徒刑或10年以上有期徒
刑；致重傷者，處無期徒刑或7 年以上有期徒刑。
第 1 項及第 2 項之未遂犯罰之。
預備犯強盜罪者，處1 年以下有期徒刑、拘役或3 千元以下罰金
。
刑法第330條
犯強盜罪而有第321 條第1 項各款情形之一者，處7 年以上有期
徒刑。
前項之未遂犯罰之。
附表壹：
 ┌──┬───┬────┬───┬───┬──────────┐
 │編號│時 間 │地  點  │被害人│行為人│強盜方法及所盜取之財│
 │    │      │        │      │      │物                  │
 ├──┼───┼────┼───┼───┼──────────┤
 │一  │95年9 │００縣０│丁○○│甲○○│甲○○、丙○○、乙０│
 │    │月3 日│０鎮００│      │丙○○│０結夥三人，先後進入│
 │    │凌晨3 │街29號之│      │乙○○│左列超商後，由甲○○│
 │    │時    │「萊爾富│      │      │、乙○○共同將丁○○│
 │    │      │超商」  │      │      │推入超商後場（指倉庫│
 │    │      │        │      │      │），其間甲○○手持店│
 │    │      │        │      │      │內疊貨用之棧板毆打丁│
 │    │      │        │      │      │００之強暴方式，致丁│
 │    │      │        │      │      │００受有全身瘀、挫傷│
 │    │      │        │      │      │之傷害（所涉傷害部分│
 │    │      │        │      │      │未據告訴），而丙○○│
 │    │      │        │      │      │則至櫃檯內搜括財物，│
 │    │      │        │      │      │致使丁○○不能抗拒，│
 │    │      │        │      │      │任令丙○○取走店內天│
 │    │      │        │      │      │堂遊戲點數卡共十九張│
 │    │      │        │      │      │（其中額度三百點十二│
 │    │      │        │      │      │張，額度一百五十點七│
 │    │      │        │      │      │張）及收銀機內之現金│
 │    │      │        │      │      │共一千二百元（起訴書│
 │    │      │        │      │      │附表誤載九千元）。  │
 ├──┼───┼────┼───┼───┼──────────┤
 │二  │95年9 │００縣０│辰○○│甲○○│甲○○、丙○○、乙０│
 │    │月12日│０鄉００│      │丙○○│０、陳姓少年結夥四人│
 │    │凌晨2 │路200 號│      │乙○○│，由乙○○攜帶客觀上│
 │    │時    │之「ＯＫ│      │陳姓少│具有危險性足以對人之│
 │    │      │超商」  │      │年    │命、身體、安全構成威│
 │    │      │        │      │      │脅，可供作兇器使用刀│
 │    │      │        │      │      │子一支，其四人先後跑│
 │    │      │        │      │      │入左列超商後，乙○○│
 │    │      │        │      │      │手持上開刀子跳入櫃檯│
 │    │      │        │      │      │，甲○○、陳姓少年則│
 │    │      │        │      │      │走入櫃檯，由其三人共│
 │    │      │        │      │      │同將辰○○強押至超商│
 │    │      │        │      │      │倉庫之強暴方式，丙０│
 │    │      │        │      │      │０則至櫃檯內搜括財物│
 │    │      │        │      │      │，致使辰○○不能抗拒│
 │    │      │        │      │      │，任令丙○○取走店內│
 │    │      │        │      │      │峰牌香菸二條。      │
 ├──┼───┼────┼───┼───┼──────────┤
 │三  │95年9 │００縣０│戊○○│甲○○│甲○○、丙○○、乙０│
 │    │月14日│０市００│      │丙○○│０、陳姓少年結夥四人│
 │    │凌晨3 │路385 號│      │乙○○│，均頭戴安全帽及口罩│
 │    │時    │之「萊爾│      │陳姓少│，由甲○○攜帶客觀上│
 │    │      │富超商」│      │年    │具有危險性足以對人之│
 │    │      │        │      │      │命、身體、安全構成威│
 │    │      │        │      │      │脅，可供作兇器使用之│
 │    │      │        │      │      │短刀一支，其四人先後│
 │    │      │        │      │      │跑入左列超商後，甲０│
 │    │      │        │      │      │０手持上開刀子，與乙│
 │    │      │        │      │      │００、陳姓少年中之一│
 │    │      │        │      │      │人共同將店員戊○○強│
 │    │      │        │      │      │押至超商倉庫，並毆打│
 │    │      │        │      │      │戊○○之強暴方式，致│
 │    │      │        │      │      │戊○○受有腹部挫傷、│
 │    │      │        │      │      │紅腫、左下腰擦傷破皮│
 │    │      │        │      │      │及疑似腦震盪之傷害（│
 │    │      │        │      │      │所涉傷害部分，未據告│
 │    │      │        │      │      │訴），而丙○○與另一│
 │    │      │        │      │      │人則至櫃檯內搜括財物│
 │    │      │        │      │      │，致使戊○○不能抗拒│
 │    │      │        │      │      │，任令丙○○等人取走│
 │    │      │        │      │      │店內遊戲點數卡三十張│
 │    │      │        │      │      │、峰牌香菸四條、現金│
 │    │      │        │      │      │三千元。            │
 ├──┼───┼────┼───┼───┼──────────┤
 │四  │95年9 │００縣０│己○○│甲○○│甲○○、丙○○、陳姓│
 │    │月18日│０市００│      │丙○○│少年結夥三人，均頭戴│
 │    │凌晨3 │路274號 │      │陳姓少│安全帽，由丙○○攜帶│
 │    │時25分│之「全家│      │年    │客觀上具有危險性足以│
 │    │      │超商」  │      │      │對人之命、身體、安全│
 │    │      │        │      │      │構成威脅，可供作兇器│
 │    │      │        │      │      │使用之刀子一支，其三│
 │    │      │        │      │      │人先後跑入左列超商後│
 │    │      │        │      │      │，由甲○○以右手掐住│
 │    │      │        │      │      │店員己○○頸部，並以│
 │    │      │        │      │      │左手將己○○之手臂往│
 │    │      │        │      │      │後扳，陳姓少年則擋在│
 │    │      │        │      │      │己○○前方，而丙○○│
 │    │      │        │      │      │手持上開刀子抵住己０│
 │    │      │        │      │      │０脖子，脅迫喝令己０│
 │    │      │        │      │      │０交出錢財，共同將店│
 │    │      │        │      │      │員己○○強押至超商倉│
 │    │      │        │      │      │庫之強暴方式，致使己│
 │    │      │        │      │      │００不能抗拒，任令丙│
 │    │      │        │      │      │００等人取走店內行動│
 │    │      │        │      │      │電話易付卡、峰牌香菸│
 │    │      │        │      │      │二條、現金一萬二千七│
 │    │      │        │      │      │百三十六元。        │
 ├──┼───┼────┼───┼───┼──────────┤
 │五  │95年9 │００縣０│丁○○│甲○○│甲○○、丙○○二人，│
 │    │月21日│０鎮００│（起訴│丙○○│進入左列超商後，丙０│
 │    │凌晨3 │街29號之│書誤載│      │０跳入櫃檯，甲○○則│
 │    │時    │「萊爾富│巳○○│      │走入櫃檯，並手持空酒│
 │    │      │超商」  │）    │      │瓶敲擊店員丁○○之頭│
 │    │      │        │      │      │部，致其頭部受傷（受│
 │    │      │        │      │      │涉傷害部分，未據告訴│
 │    │      │        │      │      │），並手持店內客觀上│
 │    │      │        │      │      │具有危險性足以對人之│
 │    │      │        │      │      │生命、身體安全構成威│
 │    │      │        │      │      │脅，可供兇器使用之球│
 │    │      │        │      │      │棒一支，朝丁○○身體│
 │    │      │        │      │      │揮打後，再共同將丁０│
 │    │      │        │      │      │０強押推入超商後場（│
 │    │      │        │      │      │指倉庫），嗣由甲○○│
 │    │      │        │      │      │將丁○○壓制在地上之│
 │    │      │        │      │      │強暴方式，由丙○○至│
 │    │      │        │      │      │櫃檯內搜括財物，致使│
 │    │      │        │      │      │丁○○不能抗拒，任令│
 │    │      │        │      │      │丙○○取走店內峰牌香│
 │    │      │        │      │      │菸三十包、七星牌香菸│
 │    │      │        │      │      │十二包及收銀機內之現│
 │    │      │        │      │      │金四千七百五十元。  │
 ├──┼───┼────┼───┼───┼──────────┤
 │六  │95年9 │００縣０│庚○○│甲○○│甲○○、丙○○、陳姓│
 │    │月23日│０鄉００│      │丙○○│少年結夥三人，由甲０│
 │    │凌晨2 │０路1 號│      │陳姓少│０攜帶客觀上具有危險│
 │    │時25分│之「萊爾│      │年    │性足以對人之命、身體│
 │    │      │富超商」│      │      │、安全構成威脅，可供│
 │    │      │        │      │      │作兇器使用之刀子一支│
 │    │      │        │      │      │，其三人先後衝入左列│
 │    │      │        │      │      │超商，甲○○手持上開│
 │    │      │        │      │      │刀子，與陳姓少年共同│
 │    │      │        │      │      │將店員庚○○強押往倉│
 │    │      │        │      │      │庫，並將其壓制蹲在地│
 │    │      │        │      │      │上之強暴方式；其間，│
 │    │      │        │      │      │庚○○之手指遭刀子割│
 │    │      │        │      │      │傷傷害（所涉傷害部分│
 │    │      │        │      │      │，未據告訴），而丙０│
 │    │      │        │      │      │０則至櫃檯內搜括財物│
 │    │      │        │      │      │，致使庚○○不能抗拒│
 │    │      │        │      │      │，任令丙○○等人取走│
 │    │      │        │      │      │店內電話卡及網路遊戲│
 │    │      │        │      │      │卡共十九張、峰牌香菸│
 │    │      │        │      │      │二條、七星牌香菸一條│
 │    │      │        │      │      │、現金約一萬零五百元│
 │    │      │        │      │      │。                  │
 ├──┼───┼────┼───┼───┼──────────┤
 │七  │95年9 │００縣０│吳００│甲○○│甲○○、丙○○、陳姓│
 │    │月27日│０市００│（左列│丙○○│少年結夥三人，由丙０│
 │    │凌晨4 │０路11號│行為時│陳姓少│０攜帶客觀上具有危險│
 │    │時15分│萊爾富超│未滿十│年    │性足以對人之命、身體│
 │    │      │商      │八歲；│      │、安全構成威脅，可供│
 │    │      │        │真實姓│      │作兇器使用之刀子一支│
 │    │      │        │名年籍│      │，其三人先後衝入左列│
 │    │      │        │詳卷）│      │超商，丙○○手持上開│
 │    │      │        │      │      │刀子架住店員吳００之│
 │    │      │        │      │      │脖子，並脅迫喝令其蹲│
 │    │      │        │      │      │下後，與甲○○、陳姓│
 │    │      │        │      │      │少年共同將店員００強│
 │    │      │        │      │      │押往倉庫之強暴方式，│
 │    │      │        │      │      │由丙○○強取辛○○手│
 │    │      │        │      │      │中之行動電話一支，甲│
 │    │      │        │      │      │００、陳姓少年則至櫃│
 │    │      │        │      │      │檯內搜括財物，致使吳│
 │    │      │        │      │      │００不能抗拒，任令丙│
 │    │      │        │      │      │００等人取走上開行動│
 │    │      │        │      │      │電話及網路遊戲卡共二│
 │    │      │        │      │      │十六張、峰牌香菸一條│
 │    │      │        │      │      │、現金五千六百元。  │
 ├──┼───┼────┼───┼───┼──────────┤
 │八  │95年9 │００縣０│壬○○│甲○○│甲○○、丙○○、乙０│
 │    │月28日│０鎮００│      │丙○○│０、陳姓少年結夥四人│
 │    │凌晨2 │街136號 │      │乙○○│，由陳姓少年攜帶客觀│
 │    │時28分│7-11超商│      │陳姓少│上具有危險性足以對人│
 │    │      │        │      │年    │之命、身體、安全構成│
 │    │      │        │      │      │威脅，可供作兇器使用│
 │    │      │        │      │      │之短刀一支，其四人先│
 │    │      │        │      │      │後衝入左列超商，店員│
 │    │      │        │      │      │壬○○見狀跑進倉庫，│
 │    │      │        │      │      │甲○○等人即進入倉庫│
 │    │      │        │      │      │，陳姓少年手持上開刀│
 │    │      │        │      │      │子作勢要揮砍店員壬０│
 │    │      │        │      │      │０之頭部，甲○○則脅│
 │    │      │        │      │      │迫喝令壬○○行動電話│
 │    │      │        │      │      │交出，並拿起店內鐵至│
 │    │      │        │      │      │飲料罐朝壬○○頭部敲│
 │    │      │        │      │      │擊之強暴方式，致其頭│
 │    │      │        │      │      │部紅腫（所涉傷害部分│
 │    │      │        │      │      │，未據告訴），丙○○│
 │    │      │        │      │      │則至櫃檯內搜括財物，│
 │    │      │        │      │      │致使壬○○不能抗拒，│
 │    │      │        │      │      │將行動電話一支交予甲│
 │    │      │        │      │      │００，並任令丙○○等│
 │    │      │        │      │      │人取走店內ＣＡＳＨ點│
 │    │      │        │      │      │數卡共五張、七星牌香│
 │    │      │        │      │      │菸一包、現金約四千五│
 │    │      │        │      │      │百五十五元。        │
 ├──┼───┼────┼───┼───┼──────────┤
 │九  │95年9 │００縣０│癸○○│甲○○│甲○○、丙○○、乙０│
 │    │月29日│０市００│      │丙○○│０、陳姓少年結夥四人│
 │    │（起訴│街90號萊│      │乙○○│，由甲○○攜帶客觀上│
 │    │書誤載│爾富超商│      │陳姓少│具有危險性足以對人之│
 │    │95 年9│        │      │年    │命、身體、安全構成威│
 │    │月28日│        │      │      │脅，可供作兇器使用之│
 │    │）凌晨│        │      │      │短刀一支，其四人先後│
 │    │2時49 │        │      │      │衝入左列超商，甲○○│
 │    │分許  │        │      │      │手持上開刀子，與乙０│
 │    │      │        │      │      │０、陳姓少年共同將店│
 │    │      │        │      │      │員癸○○強押往倉庫；│
 │    │      │        │      │      │其間，癸○○遭甲○○│
 │    │      │        │      │      │等人毆打之強暴方式，│
 │    │      │        │      │      │至癸○○受有左眼下角│
 │    │      │        │      │      │瘀青之傷害（所涉傷害│
 │    │      │        │      │      │部分，未據告訴），而│
 │    │      │        │      │      │丙○○則至櫃檯內搜括│
 │    │      │        │      │      │財物，致使癸○○不能│
 │    │      │        │      │      │抗拒，任令丙○○等人│
 │    │      │        │      │      │取走店內電話卡及網路│
 │    │      │        │      │      │遊戲卡共二十九張、補│
 │    │      │        │      │      │充卡二十七張、七星牌│
 │    │      │        │      │      │香菸一條、現金約一萬│
 │    │      │        │      │      │一千一百三十三元。  │
 ├──┼───┼────┼───┼───┼──────────┤
 │十  │95年9 │００縣０│子○○│甲○○│甲○○、丙○○、乙０│
 │    │月29日│０市００│      │丙○○│０、陳姓少年結夥四人│
 │    │凌晨3 │路85 號 │      │乙○○│，由其中一人攜帶客觀│
 │    │時50分│        │      │陳姓少│上具有危險性足以對人│
 │    │      │        │      │年    │之命、身體、安全構成│
 │    │      │        │      │      │威脅，可供作兇器使用│
 │    │      │        │      │      │之白色鐵管一支（長約│
 │    │      │        │      │      │五十公分、直徑約五公│
 │    │      │        │      │      │分），其四人先後衝入│
 │    │      │        │      │      │左列超商，該名手持上│
 │    │      │        │      │      │開鐵管之人，以鐵管架│
 │    │      │        │      │      │住店員子○○之脖子，│
 │    │      │        │      │      │脅迫喝令子○○轉身背│
 │    │      │        │      │      │對著，其後即與其餘三│
 │    │      │        │      │      │人共同將店員子○○以│
 │    │      │        │      │      │強押至倉庫之強暴方式│
 │    │      │        │      │      │，推由丙○○至櫃檯內│
 │    │      │        │      │      │搜括財物，致使子○○│
 │    │      │        │      │      │不能抗拒，任令丙○○│
 │    │      │        │      │      │等人取走店內天堂遊戲│
 │    │      │        │      │      │點數卡共十九張、峰牌│
 │    │      │        │      │      │香菸八條、現金約七千│
 │    │      │        │      │      │二百九十元。        │
 └──┴───┴────┴───┴───┴──────────┘
附表貳：
┌──┬────────┬───────────────────────┐
│編號│犯罪事實        │主文                                          │
├──┼────────┼───────────────────────┤
│一  │附表壹編號一所示│甲○○意圖為自己不法之所有，結夥三人以上，以強│
│    │                │暴至使不能抗拒，而取他人之物，處有期徒刑參年陸│
│    │                │月。扣案口罩壹個、手套壹雙，及在甲○○、丙○○│
│    │                │身上扣得之安全帽各壹頂均沒收。                │
├──┼────────┼───────────────────────┤
│二  │附表壹編號二所示│甲○○意圖為自己不法之所有，結夥三人以上，攜帶│
│    │                │兇器，以強暴至使不能抗拒，而取他人之物，處有期│
│    │                │徒刑參年陸月。扣案口罩壹個、手套壹雙、安全帽參│
│    │                │頂、刀子壹支均沒收。                          │
├──┼────────┼───────────────────────┤
│三  │附表壹編號三所示│甲○○意圖為自己不法之所有，結夥三人以上，攜帶│
│    │                │兇器，以強暴至使不能抗拒，而取他人之物，處有期│
│    │                │徒刑柒年貳月。扣案口罩壹個、手套壹雙、安全帽參│
│    │                │頂、刀子壹支均沒收。                          │
├──┼────────┼───────────────────────┤
│四  │附表壹編號四所示│甲○○意圖為自己不法之所有，結夥三人以上，攜帶│
│    │                │兇器，以強暴、脅迫至使不能抗拒，而使他人交付其│
│    │                │物，處有期徒刑柒年貳月。扣案口罩壹個、手套壹雙│
│    │                │、安全帽參頂、刀子壹支均沒收。                │
├──┼────────┼───────────────────────┤
│五  │附表壹編號五所示│甲○○意圖為自己不法之所有，攜帶兇器，以強暴至│
│    │                │使不能抗拒，而使他人交付其物，處有期徒刑柒年貳│
│    │                │月。扣案口罩壹個、手套壹雙，及在甲○○、丙○○│
│    │                │身上扣得之安全帽各壹頂均沒收。                │
├──┼────────┼───────────────────────┤
│六  │附表壹編號六所示│甲○○意圖為自己不法之所有，結夥三人以上，攜帶│
│    │                │兇器，以強暴至使不能抗拒，而取他人之物，處有期│
│    │                │徒刑參年陸月。扣案口罩壹個、手套壹雙、安全帽參│
│    │                │頂、刀子壹支均沒收。                          │
├──┼────────┼───────────────────────┤
│七  │附表壹編號七所示│甲○○意圖為自己不法之所有，結夥三人以上，攜帶│
│    │                │兇器，以強暴、脅迫至使不能抗拒，而取他人之物，│
│    │                │處有期徒刑參年陸月。扣案口罩壹個、手套壹雙、安│
│    │                │全帽參頂、刀子壹支均沒收。                    │
├──┼────────┼───────────────────────┤
│八  │附表壹編號八所示│甲○○意圖為自己不法之所有，結夥三人以上，攜帶│
│    │                │兇器，以強暴、脅迫至使不能抗拒，而取他人之物，│
│    │                │處有期徒刑參年陸月。扣案口罩壹個、手套壹雙、安│
│    │                │全帽參頂、刀子壹支均沒收。                    │
├──┼────────┼───────────────────────┤
│九  │附表壹編號九所示│甲○○意圖為自己不法之所有，結夥三人以上，攜帶│
│    │                │兇器，以強暴至使不能抗拒，而取他人之物，處有期│
│    │                │徒刑柒年貳月。扣案口罩壹個、手套壹雙、安全帽參│
│    │                │頂、刀壹支均沒收。                            │
├──┼────────┼───────────────────────┤
│十  │附表壹編號十所示│甲○○意圖為自己不法之所有，結夥三人以上，攜帶│
│    │                │兇器，以強暴、脅迫至使不能抗拒，而取他人之物，│
│    │                │處有期徒刑參年陸月。扣案口罩壹個、手套壹雙、安│
│    │                │全帽參頂均沒收。                              │
└──┴────────┴───────────────────────┘
附表參：
┌──┬────────┬───────────────────────┐
│編號│犯罪事實        │主文                                          │
├──┼────────┼───────────────────────┤
│一  │附表壹編號一所示│丙○○意圖為自己不法之所有，結夥三人以上，以強│
│    │                │暴至使不能抗拒，而取他人之物，處有期徒刑柒年貳│
│    │                │月。扣案口罩壹個、手套壹雙，及在甲○○、丙○○│
│    │                │身上扣得之安全帽各壹頂均沒收。                │
├──┼────────┼───────────────────────┤
│二  │附表壹編號二所示│丙○○意圖為自己不法之所有，結夥三人以上，攜帶│
│    │                │兇器，以強暴至使不能抗拒，而取他人之物，處有期│
│    │                │徒刑柒年貳月。扣案口罩壹個、手套壹雙、安全帽參│
│    │                │頂、刀子壹支均沒收。                          │
├──┼────────┼───────────────────────┤
│三  │附表壹編號三所示│丙○○意圖為自己不法之所有，結夥三人以上，攜帶│
│    │                │兇器，以強暴至使不能抗拒，而取他人之物，處有期│
│    │                │徒刑柒年貳月。扣案口罩壹個、手套壹雙、安全帽參│
│    │                │頂、刀子壹支均沒收。                          │
├──┼────────┼───────────────────────┤
│四  │附表壹編號四所示│丙○○意圖為自己不法之所有，結夥三人以上，攜帶│
│    │                │兇器，以強暴、脅迫至使不能抗拒，而使他人交付其│
│    │                │物，處有期徒刑柒年貳月。扣案口罩壹個、手套壹雙│
│    │                │、安全帽參頂、刀子壹支均沒收。                │
├──┼────────┼───────────────────────┤
│五  │附表壹編號五所示│丙○○意圖為自己不法之所有，攜帶兇器，以強暴至│
│    │                │使不能抗拒，而使他人交付其物，處有期徒刑柒年貳│
│    │                │月。扣案口罩壹個、手套壹雙，及在甲○○、丙○○│
│    │                │身上扣得之安全帽各壹頂均沒收。                │
├──┼────────┼───────────────────────┤
│六  │附表壹編號六所示│卯○○意圖為自己不法之所有，結夥三人以上，攜帶│
│    │                │兇器，以強暴至使不能抗拒，而取他人之物，處有期│
│    │                │徒刑柒年貳月。扣案口罩壹個、手套壹雙、安全帽參│
│    │                │頂、刀子壹支均沒收。                          │
├──┼────────┼───────────────────────┤
│七  │附表壹編號七所示│卯○○意圖為自己不法之所有，結夥三人以上，攜帶│
│    │                │兇器，以強暴、脅迫至使不能抗拒，而取他人之物，│
│    │                │處有期徒刑柒年貳月。扣案口罩壹個、手套壹雙、安│
│    │                │全帽參頂、刀子壹支均沒收。                    │
├──┼────────┼───────────────────────┤
│八  │附表壹編號八所示│卯○○意圖為自己不法之所有，結夥三人以上，攜帶│
│    │                │兇器，以強暴、脅迫至使不能抗拒，而取他人之物，│
│    │                │處有期徒刑柒年貳月。扣案口罩壹個、手套壹雙、安│
│    │                │全帽參頂、刀子壹支均沒收。                    │
├──┼────────┼───────────────────────┤
│九  │附表壹編號九所示│卯○○意圖為自己不法之所有，結夥三人以上，攜帶│
│    │                │兇器，以強暴至使不能抗拒，而取他人之物，處有期│
│    │                │徒刑柒年貳月。扣案口罩壹個、手套壹雙、安全帽參│
│    │                │頂、刀子壹支均沒收。                          │
├──┼────────┼───────────────────────┤
│十  │附表壹編號十所示│卯○○意圖為自己不法之所有，結夥三人以上，攜帶│
│    │                │兇器，以強暴、脅迫至使不能抗拒，而取他人之物，│
│    │                │處有期徒刑柒年貳月。扣案口罩壹個、手套壹雙、安│
│    │                │全帽參頂均沒收。                              │
└──┴────────┴───────────────────────┘
附表肆：
┌──┬────────┬───────────────────────┐
│編號│犯罪事實        │主文                                          │
├──┼────────┼───────────────────────┤
│一  │附表壹編號一所示│乙○○意圖為自己不法之所有，結夥三人以上，以強│
│    │                │暴至使不能抗拒，而取他人之物，處有期徒刑柒年貳│
│    │                │月。扣案口罩壹個、手套壹雙，及在甲○○、丙○○│
│    │                │身上扣得之安全帽各壹頂均沒收。                │
├──┼────────┼───────────────────────┤
│二  │附表壹編號二所示│乙○○意圖為自己不法之所有，結夥三人以上，攜帶│
│    │                │兇器，以強暴至使不能抗拒，而取他人之物，處有期│
│    │                │徒刑柒年貳月。扣案口罩壹個、手套壹雙、安全帽參│
│    │                │頂、刀子壹支均沒收。                          │
├──┼────────┼───────────────────────┤
│三  │附表壹編號三所示│乙○○意圖為自己不法之所有，結夥三人以上，攜帶│
│    │                │兇器，以強暴至使不能抗拒，而取他人之物，處有期│
│    │                │徒刑柒年貳月。扣案口罩壹個、手套壹雙、安全帽參│
│    │                │頂、刀子壹支均沒收。                          │
├──┼────────┼───────────────────────┤
│四  │附表壹編號八所示│乙○○意圖為自己不法之所有，結夥三人以上，攜帶│
│    │                │兇器，以強暴、脅迫至使不能抗拒，而取他人之物，│
│    │                │處有期徒刑柒年貳月。扣案口罩壹個、手套壹雙、安│
│    │                │全帽參頂、刀子壹支均沒收。                    │
├──┼────────┼───────────────────────┤
│五  │附表壹編號九所示│乙○○意圖為自己不法之所有，結夥三人以上，攜帶│
│    │                │兇器，以強暴至使不能抗拒，而取他人之物，處有期│
│    │                │徒刑柒年貳月。扣案口罩壹個、手套壹雙、安全帽參│
│    │                │頂、刀子壹支均沒收。                          │
├──┼────────┼───────────────────────┤
│六  │附表壹編號十所示│乙○○意圖為自己不法之所有，結夥三人以上，攜帶│
│    │                │兇器，以強暴、脅迫至使不能抗拒，而取他人之物，│
│    │                │處有期徒刑柒年貳月。扣案口罩壹個、手套壹雙、安│
│    │                │全帽參頂均沒收。                              │
└──┴────────┴───────────────────────┘
附錄本案論罪科刑法條全文：
中華民國刑法第330條
犯強盜罪而有第321 條第1 項各款情形之一者，處7 年以上有期
徒刑。
前項之未遂犯罰之。
中華民國刑法第346條
意圖為自己或第三人不法之所有，以恐嚇使人將本人或第三人之
物交付者，處6 月以上5 年以下有期徒刑，得併科1 千元以下罰
金。
以前項方法得財產上不法之利益，或使第三人得之者，亦同。
前二項之未遂犯罰之。